Finding Aid for the Roger Mennevée collection of research material relating to French political, social, economic, and artistic life, 1910-1965. LSC.899
UCLA Library Special Collections
- 6. Economic and financial archive
  - Sociétés A Classer 1962/4-/5 (Box 2088-89)
  - Sociétés A Classer 1963/1 (Box 2090)
  - Sociétés A Classer 1963/2 (Box 2091)
  - Sociétés A Classer 1963/3 (Box 2092)
  - Sociétés A Classer 1964-1965 (Box 2093)
  - Sociétés A Classer Banques Entre les 2 Guerres 1945-1955 (Box 2094)
  - Sociétés A Classer Banques 1956 à 1958 (Box 2095)
  - Sociétés A Classer 1959-1960 (Box 2096)
  - Banks (Box 2097-98)
  - Sociétés A Classer Banques 1963/1-1963/2 (Box 2099-2100)
  - Sociétés A Classer Banques 1964/1 (Box 2101)
  - Sociétés A Classer Banques 1964/2 (Box 2102)
  - Sociétés A Classer Banques A à F (Box 2103)
  - Sociétés A Classer Banques G à Z (Box 2104)
  - Sociétés A Classer Coupures Numérotées à Classer dans leurs dossiers (Box 2105)
  - La Sociétés Générale Vol. I 1864-1900 Vol. II 1901-1910 (Box 2106-07)
  - La Sociétés Générale Vol. III 1911-1914 (Box 2108)
  - La Sociétés Générale Vol. III 1915-1925 (Box 2109)
  - La Sociétés Générale Vol. V 1926-1935 (Box 2110)
  - La Sociétés Générale Vol. VI 1936-1945 et Documents Doubles (Box 2111-12)
  - Le Credit Lyonnais Vol. I 1863-1900, Vol. II 1901-1910 (Box 2113-14)
  - Le Credit Lyonnais Vol. III 1911-1914, Vol. IV 1915-1920 (Box 2115-16)
  - Le Credit Lyonnais Vol. V 1921-1925 (Box 2117)
  - Le Credit Lyonnais Vol. VI 1926-1930, Vol. VII 1931-1935 (Box 2118-19)
  - Le Credit Lyonnais Vol. VIII 1936-1945 Un Siècle d'Economie Francaise 1863-1963 (Box 2120/1-2)
- 7. Loose Folders & Additions
  - Loose Folders & Additions (Box 2258, Box 2259, Box 2260, Box 2261, Box 2262, Box 2262/A, Box 2262/B, Box 2388/F)
  - Sociétés Secrètes SS1 A - H (Box 2263)
  - Sociétés Secrètes SS2 I - Z (Box 2264)
  - Sociétés Banques 1 A - BH (Box 2265)
  - Sociétés Banques 2 Banque de L'Indo-Chine - Conseil National du Crédit (Box 2266)
  - Sociétés Banques 3 Credit Commercials - Credit Suisse (Box 2267)
  - Sociétés Banques D - Z (Box 2268)
  - Sociétés Banques Nationalisées 1 Banque National de Paris (Box 2269)
  - Sociétés Banques Nationalisées 2 - Crédit Lyonnais, Société Générale (Box 2270)
  - Sociétés Banques - Compagnie Bancaire (Groupe) (Box 2271)
  - Sociétés Banques - Banque de Paris et des Pays-Bas (Box 2272)
  - Sociétés Banques - Banque de L'union Européenne, Groupe Cie Financiere de Suez (Box 2273-75)
  - Sociétés Banques - Intra Bank Liban Paris (Box 2276)
  - Sociétés Banques -Union Financière de Paris. Union de Participation. B G.D. (A) Haute Banque Agents de Change Bourse Or. (Box 2277-78)
  - Sociétés - A Assurances. GE. Gazet Eaux I. Stés. Immobilières. MI. Mines. (Box 2279)
  - Sociétés - 2 D1 Divers A - K (Box 2280)
  - Sociétés - 3 D2 Divers L - Z (Box 2281)
  - Sociétés - 4 EL1 Electricité (Box 2282)
  - Sociétés - 5 EL2 Electricité de France (Box 2283)
  - Sociétés - ME-1 Métallurgie et Mécanique (Box 2284)
  - Sociétés - 7. ME-2 Schneider (Groupe) 8. ME-3 Siderurgie. Chambre Syndicale. Groupement de L'industrie. Acier-Investissement. (Box 2285-86)
  - Sociétés - 9 MI Charbonnages de France et Houillères (Box 2287)
  - Sociétés - P1 Pétrole (Box 2288)
  - Sociétés - 11 P2 Esso-Standard SAF Standard Oil (Box 2289)
  - Sociétés - 12 PC1 Produits Chimiques (Box 2290)
  - Sociétés - 13 IC2 Saint Gobain (Box 2291)
  - Sociétés - 14 PC3 Ugine Kuhlman (Box 2292)
  - Sociétés 15. Transports (Box 2293)
  - Etats A - Cu (Box 2294)
  - Etats 2 E - Mo. (Box 2295)
  - Etats M - Y. Allemagne. 1. Allemagne Impériale au Troisième Reich. Etats. (Box 2296-97)
  - Allemagne Fédérale Le problème de Berlin. Etats (Box 2298-99)
  - Angleterre - 1. Antériotés. Généralités. 2. Les Crises Financières de 1965 - 1968 (Box 2300-01)
  - Angleterre - 3 Son Nouvel Impérialisme Européen. L'Angleterre et la France. Etats. (Box 2302)
  - Chine 1 Généralités. 2. Généralités. Puissance Militariree. Relations avec l'U.R.S.S. Etats. (Box 2303-04)
  - Chine. 3. La Chine. Puissance Atomique. 4. Le Péril Jaune. Etats. (Box 2305-06)
  - Pékin - Information. 5. 1967 6. 1968. Etats. (Box 2307-08)
  - U.R.S.S. Etats. (Box 2309)
  - Etats-Unis. 1. Généralités, Puissance Militataire - Presse. Messianisme. Fiances. Etats. (Box 2310)
  - Etats-Unis. 2. Le Parti de la Guerre (Pentagone Marchans d'Armes Libres) La Guerre au Viet-Nam. Etats. (Box 2311)
  - Etats-Unis 3. Les U.S. L'Europe, La France et l'O.T.A.N. U.S.A. et U.R.S.S. Etats. (Box 2312)
  - Etats Unis 4 - 4bis Le Problème Noir 1-2 Etats. (Box 2313-14)
  - Etats-Unis. 5. Personnalités. Le Président Johnson. Etats. (Box 2315)
  - Etats-Unis. 6. Personnalités. Le Président Nixon. Tchécoslovaquie Etats. (Box 2316-17)
  - France. 1. Généralités. 2. Elections Législatives de Mars 1967. Etats. (Box 2318-19)
  - France 2 bis. Elections Législatives de Mars 1967 3. La France et l'O.T.A.N. 1964 - 1965. -1- (Box 2320-21)
  - 4. La France et l'O.T.A.N. Janvier - Mars 1966. -2- (Box 2322)
  - 5. La France et l'O.T.A.N. Avril 1966. -3- (Box 2323)
  - ET 6-7. La France et l'O.T.A.N. 4. Mai - Juin 1966. Juillet-Décembre 1966. (Box 2324-25)
  - ET 8. La France et l'O.T.A.N. Les Bases Etrangeres en France. -6- (Box 2326)
  - ET 8. La France et l'O.T.A.N. Les Bases Etrangeres en France. -6- (Box 2326)
  - ET 9.La France et l'O.T.A.N. Dossiers Annexes. Les Forces Alliées en Allemagne. -7- (Box 2327)
  - ET 10. La France et l'O.T.A.N. Associations Pro et Anti Américains en France. -8- (Box 2328)
  - ET 11. La France l'O.T.A.N. et les Etats Unis. Mes Articles -9- 1966-1967 (Box 2329-2329/A)
  - ET France 12-13. Elections Législatives de Juin 1968. Etats. Refus de Dévaluation Novembre 1968. ETATS (Box 2330-31)
  - ET-14. France Crise Politique d'Avril-Juin. 1969. Le-Référendum Etats. (Box 2332)
  - ET-15 France. Crise Politique D'Avril-Juin 1969. -2- Elections Presidentielles. Etats. (Box 2333)
  - ET-16 France. Crise Politique D'Avril-Juin 1969. -3- Ministère Chaban-Delmas. Etats. (Box 2334)
  - ET-16bis France. Crise Politique D'Avril-Juin 1969. -3bis- Documents sur son Histoire Secrète. Etats. (Box 2335)
  - ET-17 France. Crise Politique D'Avril-Juin 1969. Dévaluation d'Aout. Plan de redressement de Septembre. Etats. (Box 2336)
  - ET-O.T.A.N. et Alliance Atlantique. Etats. (Box 2337)
  - Et. Israel -1- Généralités Etats (Box 2338)
  - Et. Israel -2- Israel et la France. Etats. (Box 2339)
  - Et. Israel - Israel et les Arabes Généralités Etats. (Box 2340)
  - Israel. La Crise Israelo Arabe de 1967. Avant le 5 Juin. Etats. (Box 2341)
  - Israel. La Crise Israelo-Arabe de 1967. Du 5 au 12 Juin. Etats. (Box 2342)
  - Israel. La Crise Israelo-Arabe de 1967. Du 13 au 22 Juin. Etats. (Box 2343)
  - Israel. La Crise Israelo-Arabe de 1967. Du Juin au 10 Juillet. Etats. (Box 2344)
  - Israel. La Crise Israelo-Arabe Juin 23 à July 10 1967 ouvrages Diverses, Israel et les Arabes, 1968-1969. (Box 2345-46)
  - Dossier Politiques DP-1 A àI (Box 2347)
  - Dossiers Politiques DP-2 Jàz (Box 2348)
  - Dossier Politiques. DP-3 Groupe de Bilderberg (Box 2349)
  - Dossiers Politiques. DP-4 2e Guerre Mondiale. Politique Européenne des Prémises. (Box 2350)
  - Dossier Politiques Est et Ouest (A.E.J.P.J.) GD-1 Juin 1965 à Dec. 1966 GD-2 1967-1968 (Box 2351-52)
  - Dossier Politiques. Eglise Romaine. GD-3: Généralités et Divers GD-2: Intégrisme et Eglise Intégriste (Box 2353-54)
  - Folders (Box 2355, Box 2356)
  - Synarchie. SY-1. Généralités Histgoriques. M. Jean Coutrot. Vichy et la Synarchie. Economie Humanisme Destruction de la Personnalité Humain. Dossiers Politiques. (Box 2357)
  - Synarchie. SY-2. Organisations Internationale Technocratie Technologie Cybernétique Informatique. Dossiers Politiques. (Box 2358)
  - Synarchie. SY-3 Synarchisation de l'Economie Francaise. -1- Planification Concentrations. Dossiers Politiques. (Box 2359)
  - Synarchi SY-4 Synarchisation de l'Economie Francaise -2- Démagogie Salariale et Sociale. Dossiers Politiques. (Box 2360)
  - Synarchie 1946-48 Numéros Divers (Box 2361)
  - Synarchie 1949-53 Numéros Divers (Box 2362)
  - Synarchie 1954-58 Numéros Divers (Box 2363)
  - Synarchie 1959-60 Numéros Divers (Box 2364)
  - Synarchie 1961 Numéros Divers (Box 2365)
  - Synarchie 1962-64 Numéros Divers (Box 2366)
  - Synarchie 1962-64 Numéros Divers (Box 2366)
  - Synarchie 1965-66 Numéros Divers (Box 2367)
  - Synarchie 1967-68 Numéros Divers (Box 2368)
  - Synarchie 1946-52 (Box 2369)
  - Synarchie 1953-65 (Box 2370)
  - Section Economique et Financière. Agence Economique et Financière Janvier-Mars 1965 (Box 2371)
  - Section Economique et Financière. Agence Economique et Financière Avril-Juin 1965 (Box 2372)
  - Section Economique et Financière. Agence Economique et Financière Juillet-Septembre 1965 (Box 2373)
  - Section Economique et Financière. Agence Economique et Financière Oct-Déc. 1965 (Box 2374)
  - Section Economique et Financière. Agence Economique et Financière Portefeuille 1965. (Box 2375)
  - Section Economique et Financière. Agence Economique et Financière Janvier-Mars 1966 (Box 2376)
  - Section Economique et Financière. Agence Economique et Financière Avril-Juin 1966 (Box 2377)
  - Section Economique et Financière. Agence Economique et Financière Juillet-Septembre 1966 (Box 2378)
  - Section Economique et Financière. Agence Economique et Financière. Octobre - Décembre 1966 (Box 2379)
  - Section Economique et Financière. Agence Economique et Financière Portofolio 1966, Jan-Feb 1967 (Box 2380)
  - Section Economique et Financière. Agence Economique et Financière Janvier-Avril 1967 (Box 2381)
  - Section Economique et Financière. Agence Economique et Financière Mai-Juin 1967 (Box 2382)
  - Section Economique et Financière. Agence Economique et Financière Juillet-Septembre 1967 (Box 2383)
  - Section Economique et Financière. Agence Economique et Financière. Octobre - Décembre 1967 (Box 2384)
  - Section Economique et Financière. Agence Economique et Financière Janvier-Février 1968 (Box 2385)
  - Section Economique et Financière. Agence Economique et Financière Mars-Avril 1968 (Box 2386)
  - Section Economique et Financière. Agence Economique et Financière Mai-Juin 1968 (Box 2387)
  - Section Economique et Financière. Agence Economique et Financière Juillet-Septembre 1968 (Box 2388)
  - P.A. Janvier-Mars 1948 Doubles (Box 2388/A-1, Box 2388/A-2)
  - P.A. Juillet-Octobre 1948 Doubles (Box 2388/B, Box 2388/C)
  - P.A. Janvier-Avril 1949 Doubles (Box 2388/D-1, Box 2388/D-2)
  - Section Economique et Financière. Agence Economique et Financière Octobre-Décembre 1968 (Box 2388/DELTA)
  - P.A. Mai-Juin 1949 Doubles (Box 2388/E)
  - Section Economique et Financière Journaux d'Annonces Légales. P.A Petites Affiches. Juillet-Septembre 1965. (Box 2389)
  - Section Economique et Financière Journaux d'Annonces Légales. P.A Petites Affiches. Octobre-Décembre 1965. -La Vie Judiciaire 1965 (Box 2390-91)
  - Section Economique et Financière. Journaux d'Annonces Légales P.A. Petites Affiches. Janvier-Mars 1966 (Box 2392)
  - Section Economique et Financière. Journaux d'Annonces Légales P.A. Petites Affiches. Avril-Juin 1966. (Box 2393)
  - Section Economique et Financière. Journaux d'Annonces Légales P.A. Petites Affiches. - Juillet-Septembre 1966. -Octobre-Décembre 1966. (Box 2394-95)
  - Section Economique et Financière. Journaux d'Annonces Légales. La Vie Judiciaire. 1966 - P.A Petites Affiches. Répertoire. 1966-67 (Box 2396-97)
  - Section Economique et Financière. Journaux d'Annonces Légales P.A. Petites Affiches. Janvier-Mars 1967 (Box 2398)
  - Section Economique et Financière. Journaux d'Annonces Légales P.A. Petites Affiches. Avril-Juin 1967 (Box 2399)
  - Section Economique et Financière. Journaux d'Annonces Légales P.A. Petites Affiches. Juillet-Décembre 1967 (Box 2400)
  - Section Economique et Financière. Journaux d'Annonces Légales P.A. Petites Affiches. Janvier-Mars 1968 (Box 2401-02)
  - Section Economique et Financière. Journaux d'Annonces Légales P.A. Petites Affiches. Avril-Juin 1968 (Box 2403)
  - Section Economique et Financière. Journaux d'Annonces Légales P.A. Petites Affiches. Juillet-Septembre 1967 (Box 2404)
  - Section Economique et Financière. Journaux d'Annonces Légales P.A. Petites Affiches. Octobre-Décembre 1967 (Box 2405)
  - La Vie Judiciaire 1968 Petites Affiches. Répertoire 1968 (Box 2406-07)
  - 1. Mémémoires Politiques. (Box 2408)
  - 2. Les Informations Politiques et Financières. Citations et Reproductions -1- 1919-1930 (Box 2409)
  - 3. Les Informations Politiques et Financières. Citations et Reproductions. -2- 1931-1940 (Box 2410)
  - Les Documents Politiques, Diplomatiques et Financiers. Citations et Reproductions. 1920-28 1929-32 (Box 2411-12)
  - Les Documents Politiques, Diplomatiques et Financiers. Citations et Reproductions. 1933-35 1936-40 (Box 2413-14)
  - 8. Les Documents Politiques, Diplomatiques et Financiers. Citations et Reproductions -5- 1945-55 (Box 2415)
  - 8. Les Documents Politiques, Diplomatiques et Financiers. Citations et Reproductions -5- 1956-68 (Box 2416)
  - 10. Mes Procès -1- Affaire Pierre Brun 1920, Affaire Laffon 1921, Affaire Amerongen 1922, Affaire Batiau 1921-1923 (Box 2417)
  - 11. Mes Procès -2- Affaire de la Compagnie Franco-Roumaine de Navigation Aérienne 1923-24 (Box 2418)
  - Mes Procès (3): Arreinte au crédit… 1929-1939. Mes process (4): Affaire Gennaro Musti… 1937-38 (Box 2419-20)
  - 14. Notes de Vacances. -1- Cerdon-Vevey. Beaulieu. Lucerne. Stresa. (Box 2421)
  - 15. Notes de Vacances. -2- Lugano-Brunnen. Lichteinstein. Lorcano. Berne. (Box 2422)
  - Les Documents Politiques, Diplomatiques et Financièrs. L'Agence Indéependante d'Informations Internationales. 1964 (Box 2423)
  - Les Documents Politiques, Diplomatiques et Financièrs. L'Agence Indéependante d'Informations Internationales. 1965 (Box 2424)
  - Les Documents Politiques, Diplomatiques et Financièrs. L'Agence Indéependante d'Informations Internationales. 1966 (Box 2425)
  - Les Documents Politiques, Diplomatiques et Financièrs. L'Agence Indéependante d'Informations Internationales. 1967 (Box 2426)
  - Les Documents Politiques, Diplomatiques et Financièrs. L'Agence Indéependante d'Informations Internationales. 1968 (Box 2427)
  - Books (Box 2428, Box 2429)
  - Serials (Box 2430)
  - Clippings (Box 2431)
  - Infor. Belge (Box 2432-34)
- 8. Catalogs, Listings and Indices
  - Repertoire Alphabetique A-BL (Box 2435)
  - Repertoire Alphabetique BM-C (Box 2436)
  - Repertoire Alphabetique D-E-F (Box 2437)
  - Repertoire Alphabetique G-H (Box 2438)
  - Repertoire Alphabetique I-L(1) (Box 2439)
  - Repertoire Alphabetique L(2)-M (Box 2440)
  - Repertoire Alphabetique N-R(1) (Box 2441)
  - Repertoire Alphabetique R(2)-S (Box 2442)
  - Repertoire Alphabetique T-Z (Box 2443)
  - Repertoire Alphabetique A-S (Box 2444)
  - Repertoire Alphabetique T-Z, Repertoire de biographie A-C (Box 2445)
  - Repertoire de biographie D-L (Box 2446)
  - Repertoire de biographie L-Z (Box 2447)
  - Biographie Contemporaine A-K (Box 2448)
  - Biographie Contemporaine L-Z (Box 2449)
  - Intelligent Service International Repertoire Alphabetique, Espionage (Box 2450, Box 2451, Box 2452, Box 2453, Box 2454, Box 2455, Box 2456, Box 2457)
  - Sociétés (Box 2458, Box 2459)
  - Biographie Contemporaine (Box 2460, Box 2461, Box 2462)
  - Répertoire Général (Box 2463, Box 2464)
  - Catalogs, Listings and Indices (Box 2465, Box 2466, Box 2467, Box 2468, Box 2469, Box 2470, Box 2471, Box 2472, Box 2473, Box 2474, Box 2475, Box 2476, Box 2477, Box 2478, Box 2479, Box 2480, Box 2481, Box 2482, Box 2483, Box 2484, Box 2485, Box 2486, Box 2487, Box 2488, Box 2489, Box 2490, Box 2491, Box 2492, Box 2493, Box 2494, Box 2495, Box 2496, Box 2497, Box 2498, Box 2499, Box 2500, Box 2501, Box 2502, Box 2503, Box 2504, Box 2505, Box 2506, Box 2507, Box 2508, Box 2509, Box 2510, Box 2511, Box 2512)
- 9. Documentation Générale
  - Numerical Lists (Box 2121)
  - Miscellanea (Box 2122)
  - Documentation Générale 1 Généralités (Box 2123)
  - Documentation Générale 2 Brochures et Ouvrages Divers (Box 2124)
  - Documentation Générale -3- Chronologie 1947-64 Ouvrages Divers (Box 2125)
  - Documentation Générale 4 Manuels Divers (Box 2126)
  - Documentation Générale Centres Actuels-U.F.O.D. Gallups, Etc. (Box 2127)
  - Documentation Générale Centres Officiels Etrangers Fermés ou Disparus. Documentation Générale Historique Archives Nationales Départementales et Communales (Box 2128-29)